臺灣高等法院臺中分院刑事裁定　　　　　100年度抗字第598號
抗　告　人
即　被　告　朱慶培
選任辯護人　張慶宗律師
　　　　　　謝尚修律師
抗　告　人
即　被　告　康村田
選任辯護人　許漢鄰律師
　　　　　　陳鴻謀律師
上列抗告人即被告等因違反貪污治罪條例聲請具保停止羈押案件
，不服臺灣臺中地方法院中華民國100年6月17日100年度訴字第6
27號裁定，提起抗告，本院裁定如下：
    主  文
抗告駁回。
    理  由
一、抗告意旨如附件之刑事抗告狀所載。
二、按羈押被告之目的，其本質在於確保訴訟程序得以順利進行
    ，或為確保證據之存在與真實，或為確保嗣後刑罰之執行，
    而對被告所實施剝奪其人身自由之強制處分。被告有無羈押
    之必要，法院僅須審查被告犯罪嫌疑是否重大，有無羈押原
    因，以及有無賴羈押以保全偵審或執行之必要，由法院就具
    體個案情節予以斟酌決定，如就客觀情事觀察，法院許可羈
    押之裁定或延長羈押之裁定，在目的與手段間之衡量並無明
    顯違反比例原則情形，即無違法或不當可言（參最高法院46
    年度台抗字第6號判例、56年度台抗字第67號裁定要旨）。
三、經查，(一)本件抗告人即被告朱慶培、康村田因違反貪污治罪
    條例案件，由臺灣臺中地方法院檢察署檢察官提起公訴，經
    原審訊問後，因認渠等涉犯貪污治罪條例第4條第1項第5款
    對於違背職務上之行為收受賄賂罪，嫌疑重大，有逃亡之虞
    ，有事實足認為有勾串共犯或證人之虞，且所犯之貪污治罪
    條例第4條第1項第5款之法定刑為無期徒刑或10年以上有期
    徒刑，屬最輕本刑為5年以上有期徒刑之罪，符合刑事訴訟
    法第101條第1項第1款、第2款、第3款之情形，非予羈押，
    顯難進行審判及執行，均裁定自民國100年2月25日起執行羈
    押，並禁止接見通信，復於100年5月25日裁定延長羈押一次
    。(二)被告二人業經原審於100年6月17日以犯貪污治罪條例第
    4條第1項第5款之罪事證明確，各判處應執行有期徒刑19年6
    月在案，符合犯罪嫌疑重大，且所犯為最輕本刑5年以上有
    期徒刑之罪之羈押條件，又被告二人自91年6月到96年5月，
    按月收受賄賂，經原審認定共犯十二罪（91年6月至95年6月
    30日止適用刑法修正前之連續犯規定為裁判上一罪，95年7
    月1日至96年5月每月一罪共十一罪），情節極為重大，渠等
    逃亡之潛在可能性均甚高，均難以輕微之具保方式替代羈押
    。(三)被告朱慶培以「其父朱湧岳已於100年4月29日病逝，其
    母朱王金盆現已屆89高齡，尚不知被告朱慶培因案羈押中，
    如知悉可能悲傷過度而發生意外，是請准具保停止羈押，以
    便拜祭亡父」，被告康村田以「若獲交保，定會返回臺中市
    ○區○○街126巷12號住居，無逃亡之虞，其自99年10月25
    日偵查中羈押至今已近7個多月，家中尚有三名子女無人照
    料，陷入困境，且其患有坐骨神經痛，不能久坐」等家庭因
    素為由聲請具保停止羈押，均與執行羈押係為確保審判與執
    行程序有效進行之考量無關，其中被告康村田謂其患有「坐
    骨神經痛，不能久坐」之疾，並未提出資料供查，也無證據
    證明符合「非保外治療顯難痊癒」之應予具保停止羈押之條
    件。(四)本件僅是就被告二人本身有無羈押之必要予以審酌，
    自不受其他共同被告葉正涼、陳文昌…是否亦遭羈押影響。
    從而，原審認被告二人羈押原因均尚未消滅，聲請具保停止
    羈押，均不能准許，而駁回渠等之聲請，依前揭說明，並無
    違誤。被告二人仍執陳詞指摘原裁定不當，提起抗告，均無
    理由，均應予駁回。
據上論結，應依刑事訴訟法第412條，裁定如主文。
中    華    民    國   100    年    7     月    14    日
            刑事第七庭    審判長法  官  林  榮  龍
                                法  官  王  義  閔
                                法  官  李  秋  娟
以上正本證明與原本無異。
不得再抗告。
                                書記官  詹  錫  朋
中    華    民    國  100    年    7    月    15    日